臺灣屏東地方法院行政訴訟判決
110年度交字第155號
原      告  鄭俊哲  
被      告  交通部公路總局高雄區監理所

代  表  人  李瑞銘  
上列當事人間交通裁決事件，原告不服被告於民國110年10月27
日所為裁字第82-VP0000000號裁決，提起行政訴訟，本院判決如
下：
    主  文
原處分撤銷。
訴訟費用新臺幣參佰元由被告負擔。
被告應給付原告新臺幣參佰元。
    事實及理由
一、程序事項：本件因屬不服被告所為道路交通管理處罰條例（
    下稱處罰條例）第8 條之裁決而提起撤銷訴訟，依行政訴訟
    法第237 條之1 之規定，應適用交通裁決事件訴訟程序，再
    依兩造所述各節及卷內資料足認事證已臻明確，本院認無經
    言詞辯論之必要，爰依同法第237 條之7 之規定，不經言詞
    辯論，逕為判決，合先敘明。
二、事實概要：原告所有車牌號碼00-0000 號自用小貨車（下稱
    系爭車輛）於民國110 年8 月16日8 時17分許，於屏東縣屏
    東市復興北路北向路段，因有「在禁止臨時停車處所停車」
    之違規情事，為警製單舉發屏警交字第VP0000000 號違規單
    （下稱系爭舉發通知單），被告認原告違反處罰條例第56條
    第1 項第1 款之規定，於110 年10月27日製開裁字第82-VP0
    000000號違反道路交通管理事件裁決書（下稱原處分），原
    告不服，遂提起本件行政訴訟。
三、本件原告主張：本人於科技執法路段，依法申請路權，施工
    作業，經潮州工務段授權合法使用該路段施工，且於申請時
    限內完成作業，配合施工車輛小貨車即駛離，未有超時占用
    之情事。並聲明原處分撤銷。
四、被告則答辯以：
  ㈠、查，原告於起訴狀所提事項等節，經檢視採證光碟，該路
      段道路路側確實繪有紅實線且清楚可辨，依法禁止臨時停
      車，原告既領有駕駛執照，對上開交通法規理應知悉。而
      原告所主張「已向主管機關申請施工車輛之停放且以函為
      佐證」，惟查，原告確實只向公路養護單位申請「吊車」
      之施工放停，並未一併向該主管機關申請系爭車輛亦需停
      放該路段之核准，故自難認有「函文所核准之吊車得擴張
      、包含至自小貨車亦得以停放道路」之適用，且就算原告
      向道路主管機關申請需停放系爭車輛，亦未必一定確保均
      會獲得核准停放標有紅線之道路，特此敘明。故被告難單
      憑原告申請吊車核准放停施工之函文，就准許原告所有系
      爭車輛得未依標誌、標線規定之停車，原告此舉影響往來
      行人通行路權，違規事實明確，有採證光碟可稽，員警依
      法填單舉發，於法洵無違誤。
  ㈡、綜上理由，原告所有系爭車輛被警舉發「在禁止臨時停車
      處所停車」之違規情事，有屏警交字第VP0000000 號違規
      單可稽，並經舉發單位查復確認依法舉發無誤，爰依處罰
      條例第56條第1 項第1 款暨違反道路交通管理事件統一裁
      罰基準表第56條第1 項第1 款裁處繳納罰鍰新臺幣900 元
      ，核無違誤。並聲明：原告之訴駁回。
五、本件如事實概要欄所述之事實，除依原告起訴狀及被告答辯
    狀可認兩造均不爭執外，復有原處分書暨送達證書、系爭舉
    發通知單、機車車籍資料查詢表、駕駛人基本資料表、原告
    交通違規陳述單及查詢單、屏東縣政府警察局110 年9 月13
    日屏警交字第11036292800 號、第00000000000 函、採證光
    碟等在卷可稽（見本院卷第18至33頁），應認屬實。原告不
    服原處分，提起行政訴訟，並以上述事項據為主張，故本件
    兩造之爭點應為：原處分是否適法？
六、本院之判斷：
　㈠、兩造對於原告有事先申請於禁止停車所臨時使用道路乙情
      並無爭執，兩造僅爭執，得以使用該處道路之車輛是否僅
      限於吊車。被告以「原告確實只向公路養護單位申請吊車
      之施工放停，並未一併向該主管機關申請系爭車輛亦需停
      放該路段之核准」為由裁罰原告。經本院向交通部公路總
      局調閱原告之申請書（見本院卷第40頁），該申請書係公
      版格式，並非原告所自行創設，申請書上並無施工車輛種
      類之欄位供填寫或勾選，原告之申請內容亦僅寫明：施工
      作業拆掛招牌，而公版申請書上原即印製有「申請上開場
      地施工車輛臨時使用道路」，故並無從得該申請書中得出
      ，被告所稱「原告僅申請吊車施工停放」乙情。
　㈡、公路總局回函主旨雖寫明「申請施工車輛（吊車）」，及
      內容第二段「施工車輛（吊車）臨時使用道路案，本段原
      則同意使用」（見本院卷第25頁），然其語意未明，在原
      告申請書並未寫出任何車種之情況下，公路總局回函中卻
      逕自出現吊車，不知係僅准許吊車使用，亦或係以吊車作
      為施工車輛之舉例；復衡以原告所僅以一台小貨車緊鄰吊
      車停放，並停放在吊車前方，不會有遮蔽住吊車致後方追
      撞之情形，尚可認該貨車應係同供該次施工所用，且未因
      此過於擴大或招致交通危險。
　㈢、綜上，原告並未在申請時僅以吊車臨時使用該處路段為申
      請，被告認原告未申請而使用禁止臨時停車路段，以處罰
      條例第56條第1 項第1 款暨違反道路交通管理事件統一裁
      罰基準表第56條第1 項第1 款裁處繳納罰鍰新臺幣900 元
      ，即難認為有據。
七、綜上所述，被告並無違反處罰條例第56條第1 項第1 款之情
    形，因之，被告以處罰條例第56條第1 項第1 款暨違反道路
    交通管理事件統一裁罰基準表第56條第1 項第1 款裁處繳納
    罰鍰新臺幣900 元，容有違誤。是原告訴請撤銷原處分，為
    有理由，應予准許。
八、本件判決基礎已臻明確，兩造其餘之攻擊防禦方法及訴訟資
    料經本院斟酌後，核與判決不生影響，無一一論述之必要，
    併予敘明。
九、本件第一審訴訟費用為300 元，應由敗訴之被告負擔。而上
    開訴訟費用300 元前已由原告預為繳納，依行政訴訟法第23
    7 條之8 第1 項規定，法院為裁判費用之裁判時，應確定其
    費用額。又確定費用額之方法，應依行政訴訟法第104 條規
    定準用民事訴訟法第93條規定，爰確定第一審訴訟費用額如
    主文第2 項所示。
據上論結，本件原告之訴為有理由，依行政訴訟法第237 條之7
、第237 條之8 第1 項、第237 條之9 、第236 條、第104 條、
第98條第1 項前段、民事訴訟法第93條，判決如主文。　　
中　　華　　民　　國　　111 　年　　2 　　月　　18　　日
　　　　　　　　　行政訴訟庭  法　官　薛侑倫
以上為正本，係照原本作成。　　　　　　　　　
如不服本判決，應於判決送達後20日內，向本院提出上訴狀並表
明上訴理由（原判決所違背之法令及其具體內容或依訴訟資料可
認為原判決有違背法令之具體事實），其未載明上訴理由者，應
於提出上訴後20日內向本院補提理由書（上訴狀及上訴理由書均
須按他造人數附繕本，如未按期補提上訴理由書，則逕予駁回上
訴），並應繳納上訴裁判費新臺幣750元。
中　　華　　民　　國　　111 　年　　2 　　月　　18　　日
                              書記官  沈詩雅